# 长期股权投资减值的问题

提问人：cunzi 时间：2015-11-20 09:43:30
我是公司投资部的，我们公司有个参股一个公司，用成本法核算。那个公司亏损的比较厉害，我们想给他计提资产减值损失，具体计提金额还没确定。但是财务告诉我们计提20%减值损失要对对对方公司进行资产评估才能做，对方提供的审计报表不能当做依据。我虽然是学财务的，但是实务也没有做过。请教各位大大

回答人：chenyiwei
1 、“计提20%减值损失要对对对方公司进行资产评估才能做”应该是你们公司内部的规定，从财政部等法律法规和规范性文件的层面并无此规定。 2 、在为减值测试目的确定可收回金额时，确实较多地用到资产评估专业人士的工作，但是并不是所有的资产评估方法都适合于这个目的。为减值测试目的的资产评估不能采用成本法进行评估。 3 、如果你公司对该参股公司无控制、无共同控制、无重大影响的（“三无”股权投资），则应作为可供出售金融资产核算，其减值测试应遵循《企业会计准则第 22 号——金融工具确认和计量》第六章“金融资产减值”中对可供出售权益工具投资减值的相关规定。

提问人：Manson_Luci 时间：2015-12-24 11:01:37
陈版，准则中更多的还是用到公允价值-处置费用或未来现金流量现值，但对于非上市及没有活跃市场报价的，未来现金流量也不能可靠确定，是否一定要用评估收益法确定其参考价值，而审计报告中的财务报表的确不能作为参考价值？

回答人：chenyiwei
资产减值关注的是未来产生现金流量的能力，而不是历史财务信息或账面价值。所以不能直接按在被投资方净资产中的所占份额（即使是重置成本法下的评估值）来估计可收回金额。